臺灣桃園地方法院刑事判決
                                    111年度交易字第384號
公  訴  人  臺灣桃園地方檢察署檢察官
被      告  蔡佩雯


            劉旗楠



上列被告等因過失傷害案件，經檢察官聲請簡易判決處刑（110
年度偵字第24899號），本院認不宜逕以簡易判決處刑（110年度
桃交簡字第3271號），改依通常程序審理，判決如下︰
    主  文
本件公訴不受理。
    理  由
一、按檢察官聲請以簡易判決處刑之案件，經法院認為有刑事訴
    訟法第451條之1第4項但書之情形者，應適用通常程序審判
    之，同法第452條定有明文。查本件被告蔡佩雯、劉旗楠被
    訴過失傷害案件，本院認有刑事訴訟法第451條之1第4項但
    書第3款（法院於審理後，認應為無罪、免訴、不受理或管
    轄錯誤判決之諭知者）之情形，揆諸上揭規定，應適用通常
    程序審判之，合先敘明。
二、本件聲請簡易判決處刑意旨（詳如附件聲請簡易判決處刑書
    所載）認被告蔡佩雯、劉旗楠均涉犯刑法第284條前段過失
    傷害罪嫌。
三、按告訴乃論之罪，告訴人於第一審辯論終結前，得撤回其告
    訴；其告訴經撤回者，應諭知不受理之判決，並得不經言詞
    辯論為之，刑事訴訟法第238條第1項、第303條第3款、第30
    7條分別定有明文。本件聲請意旨所指被告蔡佩雯、劉旗楠
    之犯罪事實，如成立犯罪，均屬刑法第284條前段過失傷害
    罪，依同法第287條前段規定，須告訴乃論。茲因告訴人兼
    被告蔡佩雯、劉旗楠於民國111年5月30日經調解後，已相互
    撤回告訴等情，有本院當日訊問筆錄、調解委員調解單及刑
    事撤回告訴狀在卷可稽（見本院桃交簡字卷，第49至53、57
    至58頁），揆諸上揭規定，爰不經言詞辯論，逕諭知不受理
    之判決。
四、據上論斷，應依刑事訴訟法第452條、第303條第3款、第307
    條，判決如主文。
本案經檢察官楊挺宏聲請以簡易判決處刑。
中　　華　　民　　國　　111 　年　　6 　　月　　22　　日
                  刑事第十一庭  法　官  翁健剛
以上正本證明與原本無異。
如不服本判決應於收受判決後20日內向本院提出上訴書狀，並應
敘述具體理由。其未敘述上訴理由者，應於上訴期間屆滿後20日
內向本院補提理由書(均須按他造當事人之人數附繕本)「切勿逕
送上級法院」。 
　　　　　　　　　　　　　　　  書記官　鄭雨涵
中　　華　　民　　國　　111 　年　　6 　　月　　22　　日
附件：
臺灣桃園地方檢察署檢察官聲請簡易判決處刑書　
                                    110年度偵字第24899號
　　被　　　告　蔡佩雯　女　25歲（民國00年0月00日生）
　　　　　　　　　　　　住桃園市○○區○○○街00號
　　　　　　　　　　　　國民身分證統一編號：Z000000000號
　　　　　　　　劉旗楠　男　52歲（民國00年0月0日生）
　　　　　　　　　　　　住桃園市○○區○○路0段000號3樓                           之7
　　　　　　　　　　　　居桃園市○○區○○○街00號1樓
　　　　　　　　　　　　國民身分證統一編號：Z000000000號
上列被告因過失傷害案件，業經偵查終結，認為宜聲請以簡易判
決處刑，茲將犯罪事實及證據並所犯法條分敘如下：
　　　　　犯罪事實
一、蔡佩雯於民國110年2月2日上午10時許，騎乘車牌號碼000-0
    000號普通重型機車並搭載賴永樺，沿桃園市八德區中華路
    （下僅稱路名）往中壢方向行駛，行經中華路與高城路交岔
    路口時，本應注意汽車行駛至交岔路口時，其行進應遵守燈
    光號誌，不得闖越紅燈行駛，而依當時天候晴、日間自然光
    線、柏油路面乾燥、無缺陷、無障礙物、視距良好等情，並
    無不能注意之情事，竟疏未注意，於接近上開交岔路口時，
    見其行駛方向之管制燈號已由圓形綠燈轉為圓形黃燈時，竟
    未減速行駛，以作圓形紅燈亮起時可為剎車停等之準備，貿
    然前行，而於圓形紅燈亮起後通過停止線進入上開交岔路口
    ，適有劉旗楠騎乘車牌號碼000-000號普通重型機車，自右
    側機慢車兩段左轉待轉區旁停等紅燈，欲往高城路方向行駛
    ，亦疏未注意，於中華路行向路口之號誌轉為紅燈而高城路
    行向號誌尚未轉為綠燈時，即提早起步，貿然前進，雙方因
    而發生碰撞，蔡佩雯因此受有左側膝部擦傷、右側手部擦傷
    、右側手肘擦傷、頭暈及目眩等傷害；劉旗楠則受有左側多
    發性肋骨骨折（三根）合併血胸、左足踝不規則撕裂傷4公
    分合併軟組織受損等傷害；賴永樺亦受有傷害（過失傷害部
    分，未據告訴）。嗣蔡佩雯、劉旗楠於員警前往傷者就醫之
    醫院處理時在場，並當場承認為肇事人。
二、案經蔡佩雯及劉旗楠訴由桃園市政府警察局八德分局報告偵
    辦。
　　　　　證據並所犯法條
一、證據清單：
　㈠告訴人兼被告蔡佩雯、劉旗楠之供述。
　㈡證人賴永樺之證述。
　㈢天成醫療社團法人天晟醫院診斷證明書1紙、沙爾德聖保祿修
    女會醫療財團法人聖保祿醫院診斷證明書3紙、道路交通事
    故現場圖、道路交通事故調查報告表㈠、㈡各1份、道路交通
    事故照片17張、路口監視器錄影檔案光碟1片及畫面翻拍照
    片10張。
  ㈣桃園市政府車輛行車事故鑑定會鑑定意見書（桃市鑑0000000
    案）1份。
二、依據道路交通安全規則第102條第1項第1款之規定，汽車（
    包含機車）行駛至交岔路口，其行進應遵守燈光號誌。查被
    告蔡佩雯及劉旗楠騎車行經事發地點時，依卷附之道路交通
    事故現場圖、道路交通事故調查報告表㈠、㈡等資料，可知被
    告2人當時並無不得注意之情事，竟均貿然闖越紅燈直行，
    致兩車發生碰撞，使對方因此受有上揭傷害，有上開診斷證
    明書可稽，被告2人均顯有過失，且其等之過失駕駛行為，核
    與對方之傷害間，均具有相當因果關係，是被告2人犯嫌均
    堪予認定。
三、核被告2人所為，均係犯刑法第284條前段之過失傷害罪嫌。
    又被告2人於肇事後，犯罪偵查機關未發覺前，即主動向到
    場處理之警員自承其為肇事者，並願接受裁判，此有道路交
    通事故肇事人自首情形紀錄表2紙在卷可按，核與自首要件
    相符，請審酌依刑法第62條前段規定，減輕其刑。
四、依刑事訴訟法第451條第1項聲請逕以簡易判決處刑。
　　此　致
臺灣桃園地方法院
中　　華　　民　　國　 110　　年　　11　　月　　30　　日
　　　　　　　　　　　　　　　檢　察　官  楊挺宏
本件證明與原本無異
中　　華　　民　　國　 110　　年　　12　　月　　15　　日
　　　　　　　　　　　　　　　書　記　官　范書銘